【裁判字號】    95,豐交簡上,498
【裁判日期】    951018
【裁判案由】    公共危險
【裁判全文】
臺灣臺中地方法院刑事判決         95年度豐交簡上字第498號
上  訴  人  臺灣臺中地方法院檢察署檢察官
被      告  乙○○
上列上訴人因被告公共危險案件，不服本院豐原簡易庭中華民國
95年7月26日95年度豐交簡字第249號第一審刑事簡易判決（聲請
簡易判決處刑案號：95年度速偵字第2667號），提起上訴，本院
管轄之第二審合議庭判決如下︰
    主    文
上訴駁回。
    事    實
一、乙○○自民國九十五年七月八日下午一時起至同日下午四時
    止，在其位於臺中縣豐原市○○里○○路一四九巷三三號住
    處，飲用啤酒三瓶後，呼氣酒精測試濃度每公升達Ｏ．七六
    毫克以上，已不能安全駕駛動力交通工具，仍於同日下午六
    時許（聲請簡易判決處刑書誤載為六時三十分），駕駛所有
    車牌號碼七Ｏ九三─ＬＣ號自用小客車，自上址住處出發，
    沿國道四號高速公路行駛，欲前往南投。嗣於同日下午六時
    三十分（聲請簡易判決處刑書誤載為七時五分），行經國道
    四號高速公路西向九公里六百公尺處時，因酒後操控力降低
    ，不慎撞及內側護欄，經警到場於同日晚上七時五分測得其
    呼氣酒精測試濃度為每公升Ｏ．七六毫克，而查獲上情。
二、案經內政部警政署國道公路警察局第三警察隊報告臺灣臺中
    地方法院檢察署檢察官偵查聲請簡易判決處刑。
    理    由
一、上開如何因飲酒而不能安全駕駛動力交通工具之犯罪事實，
    業據被告乙○○迭於偵查中及本院審理時坦承不諱，並有刑
    法第一百八十五條之三案件測試觀察紀錄表、酒精測定紀錄
    表、汽車駕駛人酒後生理協調平衡檢測紀錄表、內政部警政
    署國道公路警察局舉發違反道路交通管理事件通知單、道路
    交通事故現場圖、道路交通事故調查報告表（一）（二）、
    車籍作業系統─查詢認可資料各一份附卷可稽，足徵被告前
    開自白與事實相符。事證明確，被告上開犯行，洵堪認定，
    應予依法論科。
二、核被告所為，係犯刑法第一百八十五條之三服用酒類不能安
    全駕駛動力交通工具而駕駛罪。原審以被告罪證明確，適用
    刑法第一百八十五條之三、第四十二條第三項前段，刑法施
    行法第一條之一等規定，並審酌被告犯罪之動機、目的、所
    生之危害、犯罪後之態度等一切情狀，量處罰金新臺幣（下
    同）三萬元，並諭知易服勞役之折算標準，經核原審認事用
    法及量刑均無不當，應予維持。檢察官雖以被告酒後駕車經
    測得其呼氣酒精測試濃度達每公升Ｏ．七六毫克，已超出法
    務部頒訂之每公升Ｏ．五五毫克標準，且依九十五年二月五
    日施行之行政罰法第二十六條第一項規定，刑事法律之處罰
    優先於行政裁罰（一事不兩罰），故刑事法律之處罰，自應
    考量行政機關對此行為之裁罰範圍，原審量刑尚嫌過輕，而
    有未當為由，提起上訴。然按量刑之輕重，係事實審法院得
    依職權自由裁量之事項，茍已斟酌刑法第五十七條各款所列
    情狀而未逾越法定刑度，則不得遽指為違法；又刑罰之量定
    屬法院自由裁量之職權行使，但仍應審酌刑法第五十七條所
    列各款事由及一切情狀，為酌量輕重之標準，並非漫無限制
    ，在同一犯罪事實與情節，如別無其他加重或減輕之原因，
    下級法院量定之刑，亦無過重或失輕之不當情形，則上級法
    院對於下級法院之職權行使，原則上應予尊重。原審審酌被
    告之酒醉程度，仍駕駛前開自用小客車，對往來人車安全造
    成相當之危險，惟並未造成其他用路人損害等一切情狀，於
    法定刑度內量處被告罰金三萬元，並諭知易服勞役之折算標
    準，難謂有何違法失當之處。又被告酒後駕車尚無造成他人
    傷亡，且於犯後迭於偵查及本院審理時坦承犯行並深表悔悟
    ，顯見被告確有悔意，堪信原審對其量處罰金三萬元，已足
    達於遏阻其再犯之目的。再者，刑事罰與行政罰在本質上本
    有不同，即難徒以刑事罰之罰金金額與行政罰鍰之金額相互
    比較，作為原審判決量刑過輕之依據。原審量刑尚無裁量權
    濫用、過重或失輕之不當或違法之處，上訴意旨指摘原判決
    量刑失輕有所不當，並無理由，應予駁回。
據上論斷，應依刑事訴訟法第四百五十五條之一第一項、第三項
、第三百六十八條，判決如主文。
本案經檢察官甲○○到庭執行職務。
中    華    民    國    95    年    10    月    18    日
                      臺灣臺中地方法院刑事第11庭
                            審判長法  官  吳進發
                                  法  官  莊嘉蕙
                                  法  官  丁智慧
上正本證明與原本無異。
不得上訴。
                                  書記官  陳淑華
中    華    民    國    95    年    10    月    18    日
附錄論罪科刑法條全文：
刑法第185條之3
服用毒品、麻醉藥品、酒類或其他相類之物，不能安全駕駛動力
交通工具而駕駛者，處1年以下有期徒刑、拘役或3萬元以下罰金
。


司法院資訊處製作；財團法人民間司法改革基金會備份。
